臺灣臺中地方法院刑事判決　　　　　　　　　　　　九十一年度易字第一三號
　　公　訴　人　臺灣臺中地方法院檢察署檢察官
　　被　　　告　蕭富笎
　　　　　　　（原名：戊○○
　　　　　　　　丁○○
右列被告因竊盜等案件，經檢察官提起公訴（九十一年度偵字第三四四五號），本院
判決如左：
    主  文
蕭富笎連續竊盜，處有期徒刑陸月，如易科罰金，以參佰元折算壹日。
丁○○連續故買贓物，累犯，處有期徒刑柒月。
    事  實
一、蕭富笎（原名戊○○）基於意圖為自己不法之所有之概括犯意，分別於民國九十
    一年二月六日凌晨三時許、同年月十日凌晨三時許及同年月十五日凌晨三時許，
騎乘車牌號碼ＬＨＷ─一四二號機車，至上大營造事業股份有限公司（以下簡稱
    上大公司）所承作臺中縣霧峰鄉中二高霧峰交流道工程工地處，徒手竊取該公司
    所有置於該處共計價值為新臺幣（下同）三十三萬三千二百五十元之如附表一、
    二、三所示之物品。得手後，即以該機車分批將竊得物品載運至從事舊貨買賣之
    丁○○位於臺中縣霧峰鄉○○路八六○號之吉昌舊貨行外放置。
二、丁○○前於八十八年間，因犯故買贓物罪，經本院於八十八年十二月二十八日判
    處有期徒刑五月，嗣經臺灣高等法院臺中分院駁回其上訴，並於八十八年十二月
    二十八日確定在案，入監執行後，甫於八十九年十一月十三日執行完畢。竟仍不
    思悔改，明知蕭富笎於前揭時間放置於其位於上址之吉昌舊貨行外，如附表一、
    二所示之物品，均係屬來路不明之贓物，仍以基於故買贓物之概括犯意，分別於
    九十一年二月六日八時許及同年二月十日八時許，在上開舊貨行，以一千八百元
    及一千三百元之價錢，向蕭富笎，買受如附表一、二所示之物。
三、嗣蕭富笎於九十一年二月十五日五時五十分許，將竊得如附表三所示物品，載運
    至丁○○位於上址之舊貨店門外時，為警當查獲，因而查悉上情。
四、案經臺中縣警察局霧峰分局報告臺灣臺中地方法院檢察署檢察官偵查起訴。
    理  由
一、訊據被告蕭富笎對於連續在右揭時地竊取上大公司所有如附表一、二、三所示之
    物品等情於警訊、偵查（見九十一年度偵字第三四四五號偵查卷宗第十頁以下、
    第四十八頁背面）及本院調查審理時均坦承不諱，並經證人即上大公司職員乙○○、辛○○及甲○○於警訊（同上偵卷第十五頁至第二十頁）及本院九十一年四
    月二十九日調查時分別證述：上大公司於右揭時日早上要施工時，發覺有如附表
    一、二、三所示之物品失竊等情甚明，並有證人乙○○、辛○○及甲○○分別領
    回如附表一、二、三所示物品之贓物認領收據各一紙附卷可憑（見同上偵卷第二
    十六頁至二十八頁），且有現場圖一份、被告蕭富笎將所竊得物品以機車載運至
    被告丁○○所經營之吉昌舊貨行之照片四張及上大公司工地照片二張（見同上偵
    卷第三十二頁、三十四頁及第三十五頁）在卷可證。雖被告於本院審理時辯稱：
    證人乙○○、辛○○及甲○○到庭所證述伊所竊取之物品，較伊實際竊取之物為
    多云云，惟查證人乙○○、辛○○及甲○○於本院九十一年四月二十九日調查時
    均證述：失竊之物品即如伊所簽具之贓物認領收據所載，另公司有些失竊之物品
    未找回，但並無法肯定是被告所竊取等語，是依證人乙○○、辛○○及甲○○僅
    證述如贓物認領收據所示之物係被告蕭富笎所竊取等語；而公訴人起訴書所載被
    告蕭富笎所竊取物品之內容，與該三紙贓物認領收據，並無二致，且被告對起訴
    書及上開三紙贓物認領收據所載之物，均係其所竊取乙節並無異議（見本院九十
    一年五月二十七日訊問筆錄及同年七月十六日審判筆錄），是被告徒空言爭執證
    人乙○○、辛○○及甲○○證述其所竊取之物過多云云，顯有誤認，而不足採信
    。被告蕭富笎連續竊盜犯行，事證明確，堪以認定，應予依法論科。
二、另訊之被告丁○○固直承有於右揭時地二次向被告蕭富笎購買如附表一及二所示
    物品等情，惟矢口否認有何故買贓物犯行，辯稱：伊不知道該等物品係贓物，被
    告蕭富笎前來兜售時，伊有問該等物品之來源，經被告蕭富笎告以：「是不良品
    ，老闆叫他拿來賣」等語後，伊方同意買受云云，經查：
  （一）被告蕭富笎固於警訊時供稱：被告丁○○不知如附表一及二所示物品，係竊
        取而來等語（見同上偵卷第十一頁背面），並於本院九十一年五月二十七日
        調查時供陳：伊告訴被告丁○○，那些東西是過年要清倉，老闆說不要了等
        語；另證人丙○○亦於本院九十一年五月二十七日調查時證述：伊於過年前
        某日早上，見到被告蕭富笎拿東西要來賣給被告丁○○，被告丁○○問他為
        何有這些東西，被告蕭富笎就說因要過年了要清倉，有些不合規格的物品，
        老闆要其拿來賣等語，核與被告丁○○之辯解固屬相符，而堪信被告丁○○
        確曾詢問被告蕭富笎該等物品之來源。惟查，被告蕭富笎與被告丁○○二人
        素不相識等情，亦據被告二人於警訊時陳明在卷，是被告蕭富笎為避免其犯
        行曝光，並達其將贓物脫手之目的，並無可能對毫不相識之被告丁○○據實
        告以係伊竊取而來等情，應為社會上一般人所得想見。是被告丁○○以曾詢
        問被告來源乙節，為其並無贓物認識之辯解，尚無理由。
  （二）被告丁○○於本院九十一年四月二十九日調查時供明：伊從事舊貨買賣有十
        幾年了，凡是廢料均有收集，鐵料亦包括在內等語，足證被告丁○○從事舊
        貨買賣之經驗豐富，對於舊貨之市價，亦應知悉甚詳，從而對於買受之物品
        ，是否為贓物，應有判斷之能力。況被告丁○○於八十七年間因購買他人竊
        盜而來，屬贓物之銅質鞋模，而犯連續故買贓物罪，經本院以八十八年度易
        字第一五四五號判處有期徒刑五月，經被告丁○○上訴臺灣高等法院臺中分
        院後，駁回上訴確定在案等情，除據被告丁○○供認在卷外，並有臺灣高等
        法院被告全國前案紀錄表、臺灣臺中地方法院檢察署刑案資料查註紀錄表及
        刑事判決各一份附卷可查，是被告丁○○既曾因購買贓物而被判處罪刑確定
        ，則其於購買舊貨時，理應會更加小心謹慎。惟查：被告於本院九十一年四
        月二十九日調查時供承：被告蕭富笎拿來賣的物品有一半是新的等語，與證
        人甲○○於本院同日調查時證述：遭竊之物品有一些是新品，有些有使用過
        等語互核相符，足證被告丁○○所賣受之如附表一、二所示物品中，確實有
        未經使用過之新品無誤；又如附表一、二所示之物品價值共計五萬九千五百
        五十元等情，亦有贓物認領收據二紙在卷可查，而被告丁○○係以壞鐵之價
        錢計算而向被告蕭富笎買受該等物品乙節，業據被告丁○○供明在卷，是被
        告丁○○以壞鐵之價格，購入含有一半新品之物，且以三千一百元買受市價
        總計為五萬九千五百五十元之物，價格亦顯不相當，故其對於該等物品係贓
        物等情，應有所認識無訛，其辯稱不知道是贓物云云，顯係臨訟卸責之詞。
  （三）綜上所述，被告丁○○之辯解，均無足採信。本件事證明確，被告丁○○犯
        行堪以認定，應予依法論科。
三、核被告蕭富笎所為，係犯刑法三百二十條第一項之竊盜罪。另被告丁○○所為，
    係犯刑法第三百四十九條第二項故買贓物罪。被告蕭富笎先後三次竊盜犯行；被
    告丁○○前後二次故買贓物犯行，均時間緊接，犯罪構成要件相同，顯分別係基
    於概括犯意反覆為之，應依連續犯之規定，分別論以一罪之竊盜罪及故買贓物罪
    ，並均加重其刑。另被告丁○○前於八十八年間，因犯故買贓物罪，經本院於八
    十八年十二月二十八日判處有期徒刑五月，經臺灣高等法院臺中分院駁回上訴，
    並於八十八年十二月二十八日確定在案，入監執行後，甫於八十九年十一月十三
    日執行完畢，有前揭臺灣臺中地方法院檢察署刑案資料查註紀錄表及臺灣高等法
    院被告全國前案紀錄表各一份可按，其受有期徒刑之執行完畢，五年以內再犯有
    期徒刑以上之罪，為累犯，依法遞予加重其刑。爰審酌被告丁○○素行不佳，甫
    因犯故買贓物罪執行完畢，又再犯本罪，足見其不知悛悔警惕，及被告二人為圖
    謀自身之不法利益，不知尊重他人之財產權，或任意竊取財物，或知贓故買，對
    被害人生活造成不便，影響社會治安非輕，惟犯罪所得財物業經發還被害人，被
    告蕭富笎犯後坦認犯行，顯見悔悟之心，態度良好、被告丁○○則無具體認錯悔
    過之表現，態度不佳等一切情狀，分別量處如主文所示之刑，被告蕭富笎之部分
    ，並諭知易科罰金之折算標準。
四、公訴意旨另以：被告蕭富笎意圖為自己不法之所有，於九十一年一月二十九日，
    在臺中縣大里市○○路土地公廟，趁信徒拜拜疏於防護財物之際，竊取證人即被
    害人己○○所有之花旗銀行卡號0000000000000000號信用卡一
    張及證人即被害人庚○○所有之花旗銀行卡號000000000000000
    0號及臺灣土地銀行卡號0000000000000000號信用卡各一張，
    得手後，帶在身上擬伺機冒用，因認被告另涉犯刑法第三百二十條第一項竊盜罪
    嫌。經查：
  （一）按犯罪事實應依證據認定之，無證據不得推定其犯罪事實，刑事訴訟法第一
        百五十四條定有明文。刑事訴訟制度受「倘有懷疑，則從被告之利益為解釋
        」、「被告應被推定為無罪」之原則所支配，故得為訴訟上之證明者，無論
        為直接或間接證據，須客觀上於一般人均不致有所懷疑，而達於確信之程度
        者，始可據為有罪之認定，倘其證明尚未達於「確信」之程度，而有合理可
        疑存在時，即難據以為被告之不利認定，換言之，在法律判斷上，即不能為
        被告有罪之認定。
  （二）公訴人認被告蕭富笎涉犯刑法第三百二十條第一項竊盜罪嫌，無非以證人己○○及庚○○於警訊中之證述及其二人之信用卡，均係在被告蕭富笎身上起
        獲，被告蕭富笎復無法交代明確交代其合理來源等，為其論據。訊據被告蕭
        富笎固直承為警查獲時在其身上起出前揭三張信用卡等情，惟堅決否認有何
        竊取該三張信用卡犯行，辯稱：該三張信用卡係伊於九十一年一月下旬某日
        ，在臺中縣大里市○○路與垂統街口建築工地旁草叢內拾獲，並非竊取而來
        等語。
  （三）查持有贓物之事實，在通常一般生活經驗上，並非必然以行竊為其一原因，
        即在刑法上亦對各種可能之犯罪情節分別定有處罰條文，然而無論持贓之原
        因出於竊盜、贓物、侵占離本人持有之物或其他罪名，均須針對其各別之構
        成要件，依據積極證據而為嚴格證明。倘若僅依單純持贓之事實，遽憑主觀
        臆想而推定其觸犯特定罪名，均難認為已達無所懷疑而可確信犯罪之程度。
        查卷附之之贓物認領收據二紙，僅足以證明證人己○○及庚○○業將失竊之
        信用卡領回之事實，尚不足以證明被告蕭富笎確有竊盜信用卡之犯行；而證
        人己○○及庚○○於警訊時證述之內容，僅證實其所有之信用卡有失竊之事
        實，及被告蕭富笎因持有其二人失竊之信用卡為警查獲等情（見同上偵卷第
        二十一頁、第二十二頁）；另證人己○○於本院九十一年五月二十七日調查
        時到庭證述：該三張信用卡均放在伊皮包內，伊到臺中縣大里市○○路的土
        地公廟拜拜，將皮包放在機車坐墊之置物箱內，要回家時打開坐墊，就發現
        皮包不見了，伊並不知道係何人竊取該三張信用卡等語，是證人己○○及庚○○對於何人、於何時、如何竊得該信用卡取得該車，皆未能本其親自見聞
        經歷而為積極之證明，自不適於就檢察官所起訴被告蕭富笎竊盜該三張信用
        卡之犯罪事實提供確切之證明。
  （四）綜上所述，公訴人所舉證據並不足以證明被告蕭富笎確有竊盜證人己○○及
        庚○○信用卡之犯行，本院復查無其他積極證據足以證明被告蕭富笎確有該
        等竊盜犯行，被告此部分犯罪自屬不能證明，本諸罪疑唯輕原則，本應諭知
        被告蕭富笎無罪，惟公訴意旨認此部分與被告蕭富笎前揭論罪科刑之連續竊
        盜罪間有連續犯之關係，屬實質上一罪之關係，爰不另為無罪之諭知。至被
        告蕭富笎另涉犯侵占脫離本人持有物罪嫌部分，應由檢察官另行偵查起訴。
據上論斷，應依刑事訴訟法第二百九十九條第一項前段，刑法第五十六條、第三百二
十條第一項、第三百四十九條第二項、第四十一條第一項前段、第四十七條，罰金罰
鍰提高標準條例第一條前段、第二項，判決如主文。
中      華      民      國    九十一    年      七      月    三  十    日
                              臺灣臺中地方法院刑事第七庭
                               審判長法  官  夏  一  
                                     法  官  曾  佩  琦
                                     法  官  郭  妙  俐
右正本證明與原本無異。
如不服本判決，應於判決送達後十日內向本院提出上訴狀，上訴於臺灣高等法院臺中
分院( 須附繕本 )。
      書記官
中      華      民      國    九十一    年      七      月    三  十    日
附表一：（蕭富笎於九十一年二月六日凌晨三時許所竊得之物品）
編號        品            名        數    量        價       值（新臺幣）
一、        管線附掛座                一五支          27450元
二、        洩水槽                    四  個           9200元
合計：36650元
附表二：（蕭富笎於九十一年二月十日凌晨三時許所竊得之物品）
編號        品            名        數    量        價       值（新臺幣）
一、        管線附掛座                一○支          18300元
二、        洩水槽                    二  個           4600元
合計：22900元
附表三：（蕭富笎於九十一年二月十五日凌晨三時許所竊得之物品）
編號        品            名        數    量        價       值（新臺幣）
一、        管線附掛座              一七八支         231400元
二、        洩水槽                    一  個           2300元
三、        護欄模                    一  片
四、        護欄模配件槽鐵            六二支
五、        護欄模配件扁鐵            三一支
六、        護欄模配件端鐵            一○支
備註：編號三、四、五、合計價值為40000元。
合計：273700元
右正本證明與原本無異。
如不服本判決，應於判決送達後十日內向本院提出上訴狀，上訴於臺灣高等法院臺中
分院( 須附繕本 )。
                                    書記官
附錄本案論罪科刑法條全文：
刑法第三百二十條
意圖為自己或第三人不法之所有，而竊取他人之動產者，為竊盜罪，處五年以下有期
徒刑、拘役或五百元以下罰金。
意圖為自己或第三人不法之利益，而竊佔他人之不動產者，依前項之規定處斷。
前二項之未遂犯罰之。
第三百四十九條
收受贓物者，處三年以下有期徒刑、拘役或五百元以下罰金。
搬運、寄藏、故買贓物或為牙保者，處五年以下有期徒刑、拘役或科或併科一千元以
下罰金。
因贓物變得之財物，以贓物論。
